【裁判字號】    89,易,1376
【裁判日期】    891130
【裁判案由】    傷害
【裁判全文】
臺灣彰化地方法院刑事判決                        八十九年度易字第一三七六號
    公  訴  人  臺灣彰化地方法院檢察署檢察官
    被      告  乙○○
    選任辯護人  楊振芳律
右被告因家庭暴力罪之傷害案件，經檢察官提起公訴( 八十九年度偵字第六０一０號
 )，本院判決如左：
    主  文
乙○○傷害人之身體，處拘役拾日，如易科罰金，以佰元折算壹日。
    事  實
一、乙○○與甲○○於民國（下同）八十九年八月六日前曾同居，有事實上之夫妻關
    係，二人間具有家庭暴力防治法第三條第二款所定之家庭成員關係。其二人於八
    十九年八月六日晚上，因故發生爭執，乙○○竟基於普通傷害之犯意，在彰化縣
    二林鎮○○里○○路七三之五號，以電視遙控器戳打甲○○，致甲○○受左下唇
    、右手上臂外側面、兩手前臂外側面、兩大腿前面、兩膝前面、兩小腿前面多處
    皮下瘀血，右手中指腫脹等傷害。
二、案經被害人甲○○訴請臺灣彰化地方法院檢察署檢察官偵查起訴。
    理  由
一、訊據被告乙○○矢口否認有何毆打告訴人甲○○之犯行。經查右揭被告乙○○傷
    害告訴人甲○○身體之事實，業據告訴人甲○○指訴綦詳，並有診斷書一紙在卷
    可稽，觀諸告訴人所受傷害，大多為皮下瘀血，而一般「皮下瘀血」之傷勢，多
    係外物、外力撞擊或重擊人體皮膚、肌肉所致，則告訴人指訴其係遭被告持電視
    遙控器戳傷一節，應屬非虛，被告空言否認，洵不可採。至被告之辯護人辯稱當
    日被告囑其受僱人陳清新駕車載送告訴人返回其住處時，未見告訴人身上有受傷
    情形，而請求訊問證人陳清新云云，核證人陳清新於偵訊中業已證稱「我看到告
    訴人拿衣架打被告，我是聽到聲音跑去看，沒有全程在場」（見偵查卷宗第一九
    頁背面），則證人陳清新既未全程在場，其事後縱未看見告訴人身上之傷勢，亦
    難遽認告訴人未遭被告毆打，其證詞尚難採為有利被告之證據，此部分證據自無
    調查之必要，附此敘明。本件事證明確，被告犯行洵堪認定。
二、核被告所為，係犯刑法第二百七十七條第一項之傷害罪。爰審酌被告犯罪之動機
    、目的、犯罪時所受之刺激、犯罪之手段、犯後之態度等一切情狀，量處如主文
    所示之刑，並諭佑易科罰金之折算標準，以示懲儆。
三、據上論斷，應依刑事訴訟法第二百九十九條第一項前段，刑法第二百七十七條第
    一項、第四十一條，罰金罰鍰提高標準條例第一條前段、第二條，判決如主文。
本案經檢察官張慧瓊到庭執行職務。
中    華    民    國      八十九      年      十一      月      三十    日
                                 臺灣彰化地方法院刑事第一庭
                                         法      官  鄭  永  玉
右正本證明與原本無異。
如不服本判決應於判決送達後十日內向本院提出上訴狀( 須附繕本 )。
告訴人或被害人對於判決如有不服具備理由請求檢察官上訴者，其上訴期間之計算係
以檢察官收受判決正本之日期為準。
                                         法院書記官  卓  俊  杰
中    華    民    國      八十九      年      十二      月       七     日
刑法第二百七十七條第一項
  傷害人之身體或健康者，處三年以下有期徒刑、拘役或一千元以下罰金。


司法院資訊處製作；財團法人民間司法改革基金會備份。
